【裁判字號】    96,易,2678
【裁判日期】    970225
【裁判案由】    竊盜
【裁判全文】
臺灣板橋地方法院刑事判決              96年度易字第2678號
公  訴  人  臺灣板橋地方法院檢察署檢察官
被      告  甲○○
上列被告因竊盜案件，經檢察官提起公訴（96年度偵字第17405
號），被告於準備程序進行中，就被訴事實為有罪之陳述，本院
告知其簡式審判程序之旨，聽取當事人意見後，裁定依簡式審判
程序審理，茲判決如下：
    主  文
甲○○犯攜帶兇器竊盜罪，累犯，處有期徒刑拾月，扣案之螺絲
起子壹支沒收；又共同犯竊盜罪，累犯，處有期徒刑肆月。應執
行有期徒刑壹年，扣案之螺絲起子壹支沒收。
    事  實
一、甲○○前因贓物案件，經本院以91年度易字第1314號判決判
    處有期徒刑5 月確定，於民國92年3 月30日執行完畢。詎仍
    不知悔改，竟意圖為自己不法所有，基於竊盜之犯意，先於
    96年7 月初某日，在臺北縣土城市○○路上某處，持其所有
    客觀上足供兇器使用之螺絲起子1 支，竊取湯晟工程有限公
    司所有車牌號碼5236－PD號自用小貨車1 輛得手。復與具有
    竊盜犯意聯絡之乙○○（另經本院以97年度簡字第744 號判
    決判處有期徒刑4 月），於96年7 月27日上午10時許，駕駛
    上開小貨車，同往臺北縣三峽鎮○○路7 號之組合屋內（所
    涉侵入建築物犯行，未經告訴及起訴），徒手竊取丁○○所
    有剪鐵機器1 臺、污水馬達3 臺得手。嗣2 人欲離開現場之
    際，為據報趕至之警員查獲，並在上開小貨車上扣得螺絲起
    子1 支。
二、案經臺北縣政府警察局三峽分局報告臺灣板橋地方法院檢察
    署檢察官偵查起訴。
    理  由
一、上開犯罪事實，迭經被告甲○○於警、偵訊及本院審理時坦
    承不諱，核與證人即共犯乙○○於本院審理時之證詞、證人
    即被害人湯晟工程有限公司負責人丙○○於警詢及本院審理
    時之證詞、證人即被害人丁○○於警詢及檢察官訊問時之證
    詞，尚無不合，並有車輛竊盜、車牌失竊資料個別查詢報表
    －查詢車輛認可資料1 份、贓物認領保管單2 份、現場暨扣
    押物品照片6 張在卷可稽，足認被告之自白與事實相符。本
    案事證明確，被告犯行洵堪認定，應依法論科。
二、按刑法第321 條第1 項第3 款所稱兇器，其種類並無限制，
    凡客觀上足對人之生命、身體、安全構成威脅，具有危險性
    之兇器均屬之，且祇須行竊時攜帶此種具有危險性之兇器為
    已足，並不以攜帶之初有行兇之意圖為必要（最高法院79年
    臺上字第5253號判例要旨參照），被告用以行竊小貨車之螺
    絲起子1 支為金屬材質，質地堅硬，持之揮擊自足以對人之
    生命、身體造成威脅，顯為具有危險性之兇器。是核被告竊
    取小貨車之行為，係犯刑法第321 條第1 項第3 款之攜帶兇
    器竊盜罪；另竊取剪鐵機器、污水馬達之行為，則係犯刑法
    第320 條第1 項之竊盜罪。檢察官起訴時，雖謂被告竊取剪
    鐵機器、污水馬達之犯行，係犯刑法第321 條第1 項第3 款
    、第2 款之攜帶兇器毀壞門扇竊盜罪，然扣案之螺絲起子1
    支，乃在被告及共犯乙○○所搭乘之車上查獲，無證據證明
    其等行竊時攜帶在身；毀壞門扇之說，則是依據被害人丁○○之說詞而來，惟丁○○證稱係因被告及乙○○於警詢時向
    其如是表示，此非僅為傳聞，與被告、乙○○堅稱其等未毀
    壞門扇之說法亦相矛盾。既乏積極證據足以證明上情，即應
    從有利被告之認定。檢察官所為上開認定，尚有未洽，因基
    本事實同一，蒞庭檢察官並已變更起訴法條為刑法第320 條
    第1 項，是本案尚無變更起訴法條之問題，併予敘明。被告
    與乙○○就前揭竊取剪鐵機器、污水馬達犯行，具有犯意聯
    絡及行為分擔，均為共同正犯。被告所犯上開2 罪，犯意各
    別，行為互殊，應予分論併罰。另被告有如事實欄所示之前
    案紀錄，於92年3 月30日執行完畢乙節，有臺灣高等法院被
    告前案紀錄表1 份在卷可稽，其於有期徒刑執行完畢5 年內
    ，故意再犯有期徒刑以上之罪，為累犯，上開2 罪均應依刑
    法第47條第1 項之規定加重其刑。爰審酌被告擅取他人財物
    ，所為非是，惟犯後坦承犯行，態度尚無不良，暨其犯罪之
    動機、目的、手段、素行、竊得物品之價值等一切情狀，分
    別量處如主文所示之刑，並定其應執行刑。至扣案之螺絲起
    子1 支，為被告所有供竊取小貨車所用之物，業據其供承在
    卷，應依刑法第38條第1 項第2 款之規定予以沒收。
據上論斷，應依刑事訴訟法第273 條之1 第1 項、第299 條第1
項前段，刑法第28條、第321 條第1 項第3 款、第320 條第1 項
、第47條第1 項、第51條第5 項、第38條第1 項第2 款，刑法施
行法第1 條之1 ，判決如主文。
本案經檢察官馬凱蕙到庭執行職務。
中    華    民    國    97    年     2    月    25    日
                刑事第十四庭    法  官  許炎灶
上列正本證明與原本無異。
如不服本判決，應於判決送達後10日內向本院提出上訴狀（應附
繕本），其未敘述上訴理由者，應於上訴期間屆滿後20日內補提
理由書狀於本院，上訴於臺灣高等法院。
                                書記官  屠衛民
中    華    民    國    97    年    2     月    25    日
附錄本判決論罪科刑法條：刑法第321 條第1 項第3 款、第320
條第1 項。
中華民國刑法第321 條（加重竊盜罪）
犯竊盜罪而有左列情形之一者，處6 月以上、5 年以下有期徒刑
：
一、於夜間侵入住宅或有人居住之建築物、船艦或隱匿其內而犯
    之者。
二、毀越門扇、牆垣或其他安全設備而犯之者。
三、攜帶兇器而犯之者。
四、結夥三人以上而犯之者。
五、乘火災、水災或其他災害之際而犯之者。
六、在車站或埠頭而犯之者。
前項之未遂犯罰之。
中華民國刑法第320 條（普通竊盜罪、竊佔罪）
意圖為自己或第三人不法之所有，而竊取他人之動產者，為竊盜
罪，處5 年以下有期徒刑、拘役或500 元以下罰金。
意圖為自己或第三人不法之利益，而竊佔他人之不動產者，依前
項之規定處斷。
前二項之未遂犯罰之。


司法院資訊處製作；財團法人民間司法改革基金會備份。
